【裁判字號】    92,交聲,1
【裁判日期】    920220
【裁判案由】    違反道路交通管理處罰條例聲明異議
【裁判全文】
臺灣基隆地方法院交通事件裁定                        九十二年度交聲字第一號
    移
    異  議  人  甲○○  男四十.
右列聲明異議人即受處分人因違反道路交通管理處罰條例案件，對於臺北市交通事件
裁決所民國九十一年十一月二十日所為之處分（原處分案號：北市裁三字第裁二二─
ＡＸＸ○一八六四一號）聲明異議，本院裁定如左：
    主  文
異議駁回。
    理  由
一、原處分機關即臺北市交通事件裁決所以：聲明異議人即受處分人甲○○（下稱異
    議人）於民國九十一年七月二十九日上午十一時四十分駕駛車號ＪＸ－四六五號
    營業小貨車行經臺北市○○路、新生南路以東迴轉道欲左轉彎之際，因未注意由
    何符漢所騎乘之車號ＩＵＨ－四六○機車已暫停於異議人所駕駛之營業小貨車左
    前方停止線前，其車左前輪因而擦撞機車之後車尾，致何符漢受有右小腿擦傷之
    輕傷，依據道路交通管理處罰條例第六十一條第三項之規定，裁決吊扣駕駛執照
    三個月。
二、本件聲明異議意旨略以：異議人雖因未注意左前方之車前狀況而稍稍擦撞何符漢
    所騎乘之機車後方，但何符漢當場並未受傷，故臺北市交通事件裁決所裁決異議
    人未注意車前狀況，違反道路交通安全規則因而肇事致人受輕傷，吊扣駕駛執照
    三個月，於法不合，請求撤銷該處分等語。
三、按「汽車駕駛人，駕駛汽車違反道路交通安全規則，因而肇事致人受傷者，吊扣
    其駕駛執照三個月至六個月。」道路交通管理處罰條例第六十一條第三項定有明
    文；次按「汽車行駛時，駕駛人應注意車前狀況及兩車併行之間隔，並隨時採取
    必要之安全措施。」道路交通安全規則第九十四條第三項定有明文。
四、本件異議人於九十一年七月二十九日上午十一時四十分駕駛車號ＪＸ－四六五號
    營業小貨車行經臺北市○○路、新生南路以東迴轉道欲左轉彎之際，因未注意由
    何符漢所騎乘之車號ＩＵＨ－四六○機車已暫停於異議人所駕駛之營業小貨車左
    前方停止線前，其車左前輪因而擦撞機車之後車尾，異議人駕車確有違反道路交
    通安全規則第九十四條第三項之規定未注意車前狀況一節，業經異議人坦認不諱
    ，並有臺北市政府警察局交通警察大隊受理交通違規事件調查表、臺北市政府警
    察局北市警交大字第ＡＸＸ○一八六四一號舉發違反道路交通管理事件通知單、
    道路交通事故調查報告表、分析研判表、補充資料表、談話紀錄表等資料在卷可
    供佐證。又機車駕駛人何符漢因本件車禍事故受有右小腿擦傷之傷害一節，雖為
    異議人所否認，並辯稱當場未見何符漢受有任何傷害等語，然經本院依職權向國
    立臺灣大學醫學院附設醫院函調何符漢之就診紀錄發現：何符漢於九十一年七月
    二十九日中午十二時三十四分由臺北市消防局之急救技術員送至該院急診，經診
    察發現其右下腿有局部擦傷及腫痛之現象，Ｘ光檢查結果並無骨折現象，並於當
    日下午一時離院，此有該院九十二年一月十七日（九十二）校附醫秘字第九二○
    ○二○○三一三號函暨病歷資料一份在卷為證，顯見何符漢確因異議人疏未注意
    車前狀況之違規駕駛行為致受有右下腿擦傷之輕傷，異議人辯稱何符漢並未受傷
    一節，與事實不符，不足採信。從而，原處分機關以異議人未注意車前狀況，違
    反道路交通安全規則（第九十四條第三項之規定）因而肇事致人受傷，裁決吊扣
    異議人駕駛執照三個月，認事用法並無不合，裁罰亦屬妥適，本件異議人之異議
    並無理由，自應將其異議駁回。
五、據上論斷，應依道路交通案件處理辦法第十九條，裁定如主文。
中      華      民      國    九十二    年      二      月     二十     日
                                    臺灣基隆地方法院交通法庭
                                        法    官  蔡  佳  玲
右正本證明與原本無異。
對於本件裁定如有不服，應於收受送達後五日內，向本院提出抗告書狀，敘述抗告之
理由，抗告於臺灣高等法院。
                                        書 記 官  劉  珍  珍
中      華      民      國    九十二    年      二      月     二十     日


司法院資訊處製作；財團法人民間司法改革基金會備份。
